# 请教陈老师，实物中内部交易的抵消！

提问人：心海拂清风 时间：2015-1-1 22:14:24
实物中有许多公司都有内部交易，理论上要确定出售比例，但是实物中这个比例很难确定，比如房地产企业的内部劳务，存货交易等，根本分不清楚出售比例，还有生产企业的的存货交易，很难分清楚出售比例，但是这个比例有很重要，请教陈老师和各位版主，有何好的实物中的操作方法，谢谢！

回答人：chenyiwei
有一篇比较早期的文章中提到过这个问题，可供参考。
存货中未实现内部销售利润的测算模型.doc
(27 KB, 下载次数: 66)
2015-1-2 00:15 上传